臺灣新竹地方法院刑事判決
                                    111年度交易字第207號
公  訴  人  臺灣新竹地方檢察署檢察官
被      告  林凱傑



上列被告因公共危險案件，經檢察官提起公訴（111年度偵字第
2802號），被告於本院準備程序為有罪之陳述，經本院裁定進行
簡式審判程序獨任審理，判決如下：
    主  文
甲○○駕駛動力交通工具而有吐氣所含酒精濃度達每公升零點二
五毫克以上情形，累犯，處有期徒刑壹年。
    事  實
一、甲○○於民國111年2月16日中午12時許起至同日下午1時許止
    ，在新竹市北區某工地飲用玻璃瓶裝啤酒約2瓶，而有吐氣
    所含酒精濃度達每公升0.25毫克以上之情形，竟於同日下午
    5時許，自上開工地騎乘車牌號碼000-000號普通重型機車上
    路，嗣於同日下午5時20分許，甲○○行經新竹市北區公道五
    路4段與武陵路口時，因未正確配戴口罩且面有酒容而為警
    攔查，由於其身上帶有酒氣，經警於同日下午5時25分許當
    場測得甲○○吐氣所含酒精濃度達每公升0.28毫克，始悉上情
    。
二、案經新竹市警察局移送臺灣新竹地方檢察署檢察官偵查起訴
    。
    理  由
一、本件被告甲○○所犯之罪，並非法定刑為死刑、無期徒刑或
    最輕本刑3 年以上有期徒刑之罪，亦非高等法院管轄第一審
    之案件，而被告於準備程序進行中就被訴事實已為有罪之陳
    述，經本院告知簡式審判程序之旨，並聽取檢察官及被告之
    意見後，本院乃依刑事訴訟法第273 條之1 第1 項規定，裁
    定進行簡式審判程序，合先敘明。
二、訊據被告對於上開犯罪事實迭於警詢及偵查中、本院準備及
    簡式審判程序時均坦承不諱（見偵卷第7-8頁反面、第24-25
    頁；本院交易卷第34頁、第38頁），並有員警偵查報告、新
    竹市警察局保單隊當事人酒精測定紀錄表、新竹市警察局舉
    發違反道路交通管理事件通知單、車輛詳細資料報表各1 份
    在卷可參（見偵卷第6頁、第8-1-9頁、第14頁），足見被告
    之自白與事實相符，本件犯行至堪認定，應依法論科。
三、核被告所為，係犯刑法第185條之3第1項第1款之駕駛動力交
    通工具而有吐氣所含酒精濃度達每公升零點二五毫克以上情
    形之罪。
四、被告前①於108年間，因酒後駕車之公共危險案件，經本院以
    108年度竹北交簡字第355號判決判處有期徒刑6月確定，又②
    於同年間，因酒後駕車之公共危險案件，經本院以108年度
    交易字第581號判決判處有期徒刑11月確定，上開二罪復經
    本院以109年度聲字第317號裁定定其應執行有期徒刑1年3月
    確定，嗣於109年12月24日縮短刑期假釋出監，所餘刑期交
    付保護管束，迄至110年2月6日有期徒刑所剩刑期內未經撤
    銷假釋，視為執行完畢，此有臺灣高等法院被告前案紀錄表
    1 份在卷可參，其於徒刑執行完畢五年內故意再犯本件有期
    徒刑以上之罪，為累犯。又參酌司法院大法官釋字第775號
    解釋意旨，審酌被告已有數度酒後駕車之公共危險罪前科紀
    錄，卻仍未能謹慎守法，再犯本件公共危險罪，刑罰反應力
    薄弱，當應依刑法第47條第1項之規定加重其刑。
五、爰審酌政府近年來已大力宣導酒後駕車之危險性及違法性，
    被告明知酒精成分對人之意識能力有不良影響，酒後駕車對
    一般往來之公眾及駕駛人自身皆具有高度危險性，既漠視自
    己生命、身體之安危，亦罔顧公眾往來之安全，於服用酒類
    ，吐氣所含酒精濃度達每公升0.28毫克之狀態下，竟仍心存
    僥倖，執意騎車行駛於道路上，造成公眾行車往來之危險，
    對交通安全所生之危害非輕，且被告已有多次酒後駕車之公
    共危險罪前科，猶不思悔悟，重蹈覆轍，所為實屬不該；復
    考量被告犯後態度，兼衡其自承教育程度為國中畢業，案發
    時擔任人力派遣公司員工，已婚，有1名未成年子女，入監
    前與妻小同住等一切情狀，量處如主文所示之刑，期許被告
    經過此次訴訟程序後，改變飲酒習慣，避免重蹈覆轍，以茲
    警惕。
據上論斷，應依刑事訴訟法第273 條之1 第1 項、第299 條第 1
項前段，判決如主文。
本案經檢察官林奕彣提起公訴，檢察官黃嘉慧到庭執行職務。
中    華    民    國   111    年    5     月    31    日
                  刑事第六庭  法  官  林涵雯
以上正本證明與原本無異。
如不服本判決應於收受本判決後20日內向本院提出上訴書狀，上
訴書狀應敘述具體理由。上訴書狀未敘述上訴理由者，應於上訴
期間屆滿後20日內補提理由書狀於本院(均須按他造當事人之人
數附繕本 )「切勿逕送上級法院」。 
中　　華　　民　　國　　111 　年　　5 　　月　　31　　日
                              書記官  林汶潔
附錄本案論罪科刑法條：
中華民國刑法第185條之3
駕駛動力交通工具而有下列情形之一者，處三年以下有期徒刑，
得併科三十萬元以下罰金：
一、吐氣所含酒精濃度達每公升零點二五毫克或血液中酒精濃度
   達百分之零點零五以上。
二、有前款以外之其他情事足認服用酒類或其他相類之物，致不
   能安全駕駛。
三、服用毒品、麻醉藥品或其他相類之物，致不能安全駕駛。
因而致人於死者，處三年以上十年以下有期徒刑，得併科二百萬
元以下罰金；致重傷者，處一年以上七年以下有期徒刑，得併科
一百萬元以下罰金。
曾犯本條或陸海空軍刑法第五十四條之罪，經有罪判決確定或經
緩起訴處分確定，於十年內再犯第一項之罪因而致人於死者，處
無期徒刑或五年以上有期徒刑，得併科三百萬元以下罰金；致重
傷者，處三年以上十年以下有期徒刑，得併科二百萬元以下罰金
。